臺灣臺北地方法院刑事判決　　　　　　　 96年度訴字第961號
　　公　訴　人　臺灣臺北地方法院檢察署檢察官
　　被　　　告　甲○○
　　被　　　告　乙○○
　　上　一　人
　　選任辯護人　盧國勳律師
　　　　　　　　蔡行志律師
上列被告因違反公司法等案件，經檢察官提起公訴（九十六年度
偵字第一０六四三號、第一二０一九號），嗣因被告就被訴事實
為有罪之陳述，經檢察官聲請於審判外進行協商程序，本院合議
庭予以同意，並裁定由受命法官獨任進行協商程序，茲判決如下
：
    主      文
甲○○共同公司負責人，公司應收股款，股東並未實際繳納，而
以申請文件表明收足，處有期徒刑月，減為有期徒刑壹月又拾
伍日，如易科罰金，以新臺幣壹仟元折算壹日。
乙○○共同公司負責人，公司應收股款，股東並未實際繳納，而
以申請文件表明收足，處有期徒刑肆月，減為有期徒刑貳月，如
易科罰金，以銀元佰元（即新臺幣玖佰元）折算壹日。
    事實及理由
一、犯罪事實：引用起訴書之記載詳如附件。
二、證據：
    (一)被告甲○○、乙○○於本院審理時中之自白。
    (二)中星公司登記案卷影本（臺北市政府准予設立登記函、設
      立登記申請書、預查名稱申請表、股東同意書、會計師資
      本額查核報告書、股東繳納股款明細表、委託書、資產負
      債表、華泰銀行復興分行存摺、負責人身分證、股東名簿
      、准予解散登記等資料）。
    (三)華泰商業銀行函送中星公司籌備處開戶申請書、帳戶往來
      明細及前述提、存款作業之取款憑條、存款憑條影本。
    (四)珠海公司登記案卷影本（臺北市政府准予變更登記函、變
      更登記申請書、股東名簿、增加資本登記資本額查核報告
      書、股東繳納股款明細表、委託書、資產負債表、試算表
      、華泰銀行復興分行存摺等資料）
    (五)華泰商業銀行函送珠海公司帳戶往來明細及前述提、存款
      作業之取款憑條、存款憑條影本。
三、本件經檢察官與被告於審判外達成協商之合意且被告已認罪
    ，其合意內容為：
    (一)被告甲○○願受科刑範圍為有期徒刑三月，減刑為有期徒
      刑一月又十五日。
    (二)被告乙○○願受科刑範圍為有期徒刑四月，減刑為有期徒
      刑二月。
    (三)經查，上開協商合意並無刑事訴訟法第四百五十五條之四
      第一項所列情形之一，檢察官聲請改依協商程序而為判決
      ，本院爰不經言詞辯論，於協商合意範圍內為協商判決，
      合予敘明。
四、應適用之法條：
    刑事訴訟法第四百五十五條之四第二項、第四百五十五條之
    八、第二百九十九條第一項前段，公司法第九條第一項，修
    正前商業會計法第七十一條第五款、九十五年五月二十四日
    修正之商業會計法第七十一條第五款，刑法第二條第一項但
    書、第十一條前段、第二十八條、第三十一條、第五十五條
    前段、第四十一條第一項前段，修正前刑法第四十一條第一
    前段，廢止前罰金罰鍰提高標準條例第二條、現行法規所定
    貨幣單位折算新臺幣條例第二條，中華民國罪犯減刑條例第
    二條第一項第三款、第七條、第九條。
五、本判決除有刑事訴訟法第四百五十五條之四第一項第一款、
    第二款、第四款、第六款、第七款所定情形之一，或違反同
    條第二項規定者外，不得上訴。
六、如不服本件判決，得自收受判決送達之日起十日內，向本院
    提出上訴書狀，上訴於第二審法院。
中　　華　　民　　國　　96　　年　　8 　　月　　30　　日
　　　　　　　　　刑事第九庭法　官　葉珊谷
以上正本證明與原本無異。
如不服本判決，應於判決送達後10日內，向本院提出上訴狀。
　　　　　　　　　　　　　　書記官　顏淑華
中　　華　　民　　國　　96　　年　　8 　　月　　31　　日
附錄本案論罪科刑法條全文：
公司法第九條：
公司應收之股款，股東並未實際繳納，而以申請文件表明收足，
或股東雖已繳納而於登記後將股款發還股東，或任由股東收回者
，公司負責人各處五年以下有期徒刑、拘役或科或併科新臺幣五
十萬元以上二百五十萬元以下罰金。
有前項情事時，公司負責人應與各該股東連帶賠償公司或第三人
因此所受之損害。
第一項裁判確定後，由檢察機關通知中央主管機關撤銷或廢止其
登記。但裁判確定前，已為補正或經主管機關限期補正已補正者
，不在此限。
公司之設立或其他登記事項有偽造、變造文書，經裁判確定後，
由檢察機關通知中央主管機關撤銷或廢止其登記。
修正前商業會計法第七十一條：
商業負責人、主辦及經辦會計人員或依法受託代他人處理會計事
務之人員有下列情事之一者，處五年以下有期徒刑、拘役或科或
併科新臺幣十五萬元以下罰金：
一、以明知為不實之事項，而填製會計憑證或記入帳冊。
二、故意使應保存之會計憑證、會計帳簿報表滅失毀損。
三、偽造或變造會計憑證、會計帳簿報表內容或毀損其頁數。
四、故意遺漏會計事項不為記錄，致使財務報表發生不實之結果
    。
五、其他利用不正當方法，致使會計事項或財務報表發生不實之
    結果。    ]
95年5月24日修正商業會計法第七十一條
商業負責人、主辦及經辦會計人員或依法受託代他人處理會計事
務之人員有下列情事之一者，處五年以下有期徒刑、拘役或科或
併科新臺幣六十萬元以下罰金：
一、以明知為不實之事項，而填製會計憑證或記入帳冊。
二、故意使應保存之會計憑證、會計帳簿報表滅失毀損。
三、偽造或變造會計憑證、會計帳簿報表內容或毀損其頁數。
四、故意遺漏會計事項不為記錄，致使財務報表發生不實之結果
    。
五、其他利用不正當方法，致使會計事項或財務報表發生不實之
    結果。
